【裁判字號】    89,訴,540
【裁判日期】    890719
【裁判案由】    毒品危害防制條例
【裁判全文】
臺灣彰化地方法院刑事判決                          八十九年度訴字第五四號
    公  訴  人  臺灣彰化地方法院檢察署檢察官
    被      告  甲○○
右列被告因違反毒品危害防制條例案件，經檢察官提起公訴（八十九年度毒偵字第一
四一五、二二０九號），本院判決如左：
    主  文
甲○○連續施用第二級毒品，處有期徒刑陸月；又施用第一級毒品，處有期徒刑柒月
，扣案海洛因壹包（淨重零點參公克），沒收銷燬之。應執行有期徒刑壹年，扣案海
洛因壹包（淨重零點參公克），沒收銷燬之。
    事  實
一、甲○○於民國八十六年五月十四日因違反肅清煙毒條例等案件，經臺灣高等法院
    臺中分院判處有期徒刑三年四月確定，送監執行後，於八十八年六月二十二日假
    釋出監，現仍於假釋期間，復因施用第一級毒品海洛因案件，經裁定送觀察、勒
    戒後，因無繼續施用毒品之傾向，由台灣高等法院臺中分院於八十七年十月七日
，以八十七年度上訴字第一六八七號為免刑判決確定。詎其仍不知悔改，於經免
    刑後五年內，竟又基於概括之犯意，自八十九年三月六日十九時五十分回溯四日
    間之某時起至同年四月十八日止，先後多次，在其位於彰化縣員林鎮○○里○○
    路○段一八六巷六六二號之住處，以將安非他命置於玻璃管內加熱後產生煙霧之
    方式施用第二級毒品安非他命多次；又另行起意，於同年四月十八日十六時許，
    在其前開住處（舊門牌號碼為彰化縣員林鎮○○路二０二號），以將海洛因摻入
    香煙中點燃吸用之方式，施用第一級毒品海洛因一次。嗣為警分別於八十九年三
    月六日十九時三十分許及同年四月十九日零時五十分許，分別在彰化縣員林鎮○
    ○路○段十三號及同鎮○○○街九十一號前，為警查獲，並扣得第一級毒品海洛
    因一包（淨重０．三公克，包裝重０．二三公克）。甲○○經本院以八十九年度
    毒聲字第一六九七號裁定送觀察、勒戒後，有繼續施用毒品傾向，業經本院以八
    十九年度毒聲字第二四二一號裁定送強制戒治。
二、案經彰化縣警察局員林、溪湖分局報請台灣彰化地方法院檢察署檢察官偵查起訴
    。
      理  由
一、訊據被告坦承前開犯行，又被告二次為警查獲時所採尿液經送檢驗，均呈甲基安
    非他命陽性反應，有彰化縣衛生局八十九年三月十日及同年四月二十九日煙檢字
    第八九一０九一號及第八九一六一０號煙毒尿液檢驗成績書二紙在卷可稽，其於
    八十九年四月十九日經裁定送臺灣彰化看守所附設勒戒所時採尿液送驗，呈安非
    他命類及鴉片類陽性反應，亦有昭信科技顧問股份有限公司濫用藥物尿液檢體檢
    驗報告附卷可查，又扣案白粉經送鑑定，係海洛因，淨重０．三公克，包裝重０
    ．二三公克，有法務部調查局鑑定通知書一紙在卷可資佐，故被告自白核與事實
    相符，又被告前因施用毒品案件，經裁定送觀察、勒戒後，認無繼續施用毒品之
    傾向，由台灣高等法院臺中分院於八十七年十月七日以八十七年度上訴字第一六
    八七號為免刑判決確定，有判決書在卷足憑，其於五年內再犯毒品危害防制條例
    第十條之罪，經本院以八十九年毒聲字第一六九七號裁定送觀察勒戒，認有繼續
    施用毒品傾向，再經本院以八十九年度毒聲字第二四二一號裁定送強制戒治，有
    前開裁定二紙及彰化看守所附設勒戒所八十九年五月四日彰所戒字第一一二一號
    函送之證明書一份附卷可參。本件被告犯罪事證明確，其犯行洵堪認定。
二、核被告所為，係犯毒品危害防制條例第十條第一項之施用第一級毒品罪及同條第
    二項之施用第二級毒品罪。被告持有第一、二級毒品均係供施用，其持有之低度
    行為均應為施用之高度行為吸收，不另論罪，併予敘明。被告先後多次施用第二
    級毒品安非他命之犯行，時間緊接，所犯又係構成要件相同之罪名，顯係基於概
    括犯意為之，應依刑法第五十六條連續犯規定論以一罪，並加重其刑。公訴人雖
    僅就被告於八十九年三月六日十九時五十分回溯四日間某時施用第二級毒品部分
    起訴，然自該時起至八十九年四月十八日止間被告有多次施用第二級毒品犯行，
    除經被告坦承在卷外，並有於八十九年四月十九日查獲時所採尿液之檢驗結果在
    卷可稽，被告至八十九年四月十八日止施用第二級毒品之犯行顯與前開已起訴部
    分有連續犯關係，係屬裁判上一罪，本院自得併予審酌，附此敘明。被告前開所
    犯二罪間，犯罪構成要件不同，行為互殊，顯係基於個別犯意為之，應予分論併
    罰。爰審酌被告犯罪動機、施用毒品之次數、手段、對家庭、社會所生危害及犯
    後態度等一切情狀，分別量處如主文所示之刑，並定其應執行之刑。扣案之白粉
    一包係海洛因，有前開鑑定報告在卷可稽，係屬違禁物毒品，依毒品危害防制條
    例第十八條第一項前段規定，應沒收銷燬之。
據上論斷，應依刑事訴訟法第二百九十九條第一項前段，毒品危害防制條例第十條第
一項、第二項、第十八條第一項前段，刑法第十一條前段、第五十六條、第五十一條
第五款，判決如主文。
中      華      民      國      八十九      年    七      月    十九    日
                                台灣彰化地方法院刑事第二庭
                                    法      官  王  紋  瑩
右正本證明與原本無異。
如不服本判決，應於判決送達後十日內向本院提出上訴狀( 須附繕本 )。
                                    法院書記官  鄭  秀  鑾
中      華      民      國      八十九      年    七      月   二十四   日
毒品危害防制條例第十條：
施用第一級毒品者，處六月以上五年以下有期徒刑。
施用第二級毒品者，處三年以下有期徒刑。
毒品危害防制條例第十八條：
查獲之毒品及專供製造或施用毒品之器具，不問屬於犯人與否，均沒收銷燬之。但合
於醫藥或研究之用者，得不予銷燬。
前項合於醫藥或研究用毒品或器具之管理辦法，由法務部會同行政院衛生署定之。


司法院資訊處製作；財團法人民間司法改革基金會備份。
